【裁判字號】    98,上易,1831
【裁判日期】    980901
【裁判案由】    毒品危害防制條例
【裁判全文】
臺灣高等法院刑事判決                98年度上易字第1831號
上  訴  人    臺灣士林地方法院檢察署檢察官
被      告    甲○○
上列上訴人因被告違反毒品危害防制條例案件，不服臺灣士林地
方法院九十八年度審易字第六七七號，中華民國九十八年六月十
日第一審判決（起訴案號：臺灣士林地方法院檢察署九十八年度
毒偵字第四一０號），提起上訴，本院判決如下：
    主  文
上訴駁回。
    理  由
一、依刑事訴訟法第三百五十條、第三百六十一條、第三百六十
    二條、第三百六十七條規定，不服地方法院之第一審判決而
    上訴者，須提出上訴書狀，並應敘述具體理由，為上訴必備
    之程式；其所提出之書狀未敘述上訴理由，或僅曾以言詞陳
    述上訴理由者，均應於上訴期間屆滿後二十日內補提理由書
    於第一審法院。第一審法院經形式審查，認逾期未補提上訴
    理由者，應定期間先命補正；逾期未補正者，為上訴不合法
    律上之程式，應以裁定駁回。倘已提出上訴理由，但所提非
    屬具體理由者，則由第二審法院以上訴不合法律上之程式，
    判決駁回。而所謂具體理由，必係依據卷內既有訴訟資料或
    提出新事證，指摘或表明第一審判決有何採證認事、用法或
    量刑等足以影響判決本旨之不當或違法，而構成應予撤銷之
    具體事由，始克當之（例如：依憑證據法則具體指出所採證
    據何以不具證據能力，或依憑卷證資料，明確指出所為證據
    證明力之判斷如何違背經驗、論理法則）；倘僅泛言原判決
    認定事實錯誤、違背法令、量刑失之過重或輕縱，而未依上
    揭意旨指出具體事由，即與第二審上訴制度旨在請求第二審
    法院撤銷、變更第一審不當或違法之判決，以實現個案救濟
    之立法目的不合（最高法院九十七年度台上字第八九二號判
    決參照）。亦即所謂具體上訴理由：(一)須指出原判決有不
    當或違法之處；(二)須依據卷內既有訴訟資料或提出新事實
    、新証據為具體指摘；(三)所指判決不當、違法情形須實際
    上存在；(四)所指判決不當、違法情形須足以構成撤銷原判
    決之理由。
二、本案公訴人上訴意旨略以：本案被告甲○○係第五次因施用
    第二級毒品案件遭提起公訴，足見被告毒癮甚深，毫無戒除
    決心，且為累犯，原審僅量處有期徒刑六月而為得易科罰金
    之刑，難警惕之效，實屬過輕，應認原審量刑不當，請撤銷
    判，並依本署求刑標準表，更為量處有期徒刑十月，以玆警
    懲等語。
三、按刑之量定係實體法上賦與法院職權裁量之事項，倘無逾越
    法律規定之範圍，或濫用裁量權限之情形，即不得任意指摘
    為違法（最高法院九十六年台上字第三八五五號判決意旨參
    照）。經核，原判決業於事實及理由三、詳載審酌「被告前
    已有多次施用毒品之前科紀錄，仍無法戒斷心癮，屢犯施用
    毒品之犯行，現尚因前犯施用毒品在監服刑中，素行欠佳，
    惟念其於審理時尚知坦承犯行，犯後態度尚可，於本次入監
    前已知幫忙家裡從事油漆工作，認其品性尚非惡劣，再犯本
    件施用毒品犯行，實係上開毒品之心癮所致，又其施用毒品
    僅戕害己身健康，對社會尚未造成實質之危害，暨其品性、
    生活狀況等一切情狀」，依累犯量處有期徒刑六個月，並諭
    知易科罰金折算標準。是原審已就公訴人所指被告屢屢再犯
    一情，經審酌考量，並於法定刑內為裁處，經核並無違誤。
    至上訴人所提求刑標準表乃公訴人內部之依憑參考，更無拘
    束法院裁量權刑之行使。況本件起訴書中檢察官就被告犯行
    並未具體求刑，嗣原審庭訊被告科刑範圍之意見，於被告先
    求處得易科罰金之刑後，公訴人亦僅陳明依法判決，復未具
    體求刑或表反對（原審卷第三０頁）。至所提求刑標準表乃
    公訴人內部之求刑，則公訴人上訴指摘原審量刑失入，顯非
    依卷內既有訴訟資料或提出新事證，指摘原審判決量刑有何
    不當或違法，而足構成應予撤銷之具體事由，揆諸首揭規定
    說明，難認屬具體上訴理由。乃本件上訴不合法律上程式，
    爰不經言詞辯論程序，逕予駁回。
四、據上論斷，應依刑事訴訟法第三百六十七條前段、第三百七
    十二條，判決如主文。
中    華    民    國     九十八   年   九   月   一   日
                  刑事第四庭審判長法  官  陳筱珮
                                  法  官  周煙平
                                  法  官  陳玉雲
以上正本證明與原本無異。
不得上訴。
                                  書記官  陳思云
中    華    民    國    98    年    9     月    7     日


司法院資訊處製作；財團法人民間司法改革基金會備份。
